【裁判字號】    90,上易,2467
【裁判日期】    901231
【裁判案由】    竊盜
【裁判全文】
臺灣高等法院臺中分院刑事判決                    九十年度上易字第二四六七號
    上  訴  人
    即  被  告  丁○○
    選任辯護人  陳守章
右上訴人因竊盜案件，不服臺灣台中地方法院九十年度易字第二五五號中華民國九十
年十月二十二日第一審判決（起訴案號：臺灣台中地方法院檢察署九十年度偵字第一
０一五九號及移送併案；同署九十年度偵字第二二一一七號），提起上訴，本院判決
如左：
      主  文
原判決撤銷。
丁○○連續攜帶兇器踰越門扇於夜間侵入住宅竊盜，累犯，處有期徒刑壹年。
扣案之鋼剪、管子鉗、小手電筒各壹支沒收之。
      事  實
一、丁○○前於民國六十九年間、七十五年間分別因竊盜案件，先後經判處有期徒刑
    九月、一年（後經減刑為六月）確定，均經刑之執行完畢，再於八十六年間因竊
    盜案件，經判處拘役五十日確定，於八十六年九月十七日執行完畢（上開部份均
    不構成累犯）。仍不知悔改，復於八十七年間再因竊盜案件，經本院於八十七年
    十月二十八日以八十七年度易字第四四一一號判處有期徒刑八月確定，於八十八
    年七月十七日執行完畢。詎丁○○仍不知悛悔，於民國九十年三月二十日三時三
    十分許之夜間，途經台中市北屯區三光巷九十弄四六號甲○○住宅，竟意圖為自
    己不法之所有，自上址房屋一樓窗戶爬入該屋內，而踰越安全設備無故侵入上址
    甲○○之住宅，進入後，為免觸動屋內警報系統，乃在該屋內尋得客觀上足對人
    之生命、身體造成危險、可供為兇器使用之剪刀乙把，先將上址屋內所設警報系
    統之警報線剪斷（毀損部分亦未具告訴及起訴），再至該屋二樓寢室內打開抽屜
    翻動、搜尋值錢之物品，惟因未尋獲值錢之物品致未得逞。嗣因上址房屋所設警
    鈴大作，丁○○跑上該屋三樓再往二樓跳下，再自二樓跳下一樓欲離去之際，為
    甲○○之妻舅丙○○發覺，而報警當場查獲，詎丁○○仍不知悔改，又於九十年
    十二月七日夜間二十二時三十分右右，隨身攜帶足供兇器之鋼剪、管子鉗各一支
    ，又至台中市○○區○○路五十一號戊○○之住處內，利用其窗戶未上鎖，即潛
    入其內竊取珍珠項鍊一條、琥珀金項鍊一條、嶺東技術學院二千紀念胸章一枚及
    三楊印刷公司金色胸章一枚，得手後，旋於同日晚間十一時三十分左右至該五十
    一號戶內乙○○之住處，以管子鉗破壞房間門鎖後，入內行竊男用純金戒子一只
    、皇冠造型金戒子一只、紅寶石金戒子三只、女用鑽石金戒子一只，得手後於同
    日凌晨四時四十分許為警於台中市○○區○○路六十二之六前查獲，並扣得其供
    行竊用之管子鉗、鋼剪、小手電筒各一支。
二、案經台中市警察局第五分局報請臺灣臺中地方法院檢察署檢察官偵查後聲請以簡
    易判決處刑，經台灣台中地方法院改依通常程序審理。
      理  由
一、訊之上訴人即被告丁○○對於右揭犯罪事實，業已坦承不諱，核與被害人甲○○
    、乙○○、戊○○指訴在卷、證人丙○○證述之情節均相符合，且有現場照片四
    幀、台中市警察局第五分局臨檢紀錄表乙紙、贓物認領保管收據、扣案之管子鉗
    、鋼剪、小手電筒等扣案可資佐證，被告之自白信與事實相符，堪予採信。本案
    事證明確，被告右揭犯行洵堪認定。
二、按一般家庭使用之管子鉗、鋼剪、剪刀，均甚為銳利，足供作攻擊人身兇器之用
    ，在客觀上自足對人之生命、身體造成危險，被告持管子鉗、鋼剪行竊被害人乙○○、戊○○之部分，係攜帶兇器踰越門扇於夜間侵入住宅行竊，核犯刑法第三
    百二十一條第一項第一款、第二款、第三款之攜帶兇器踰越安全設備於夜間侵入
    住宅竊盜罪。就被害人甲○○部分係犯同條項之攜帶兇器踰越安全設備於夜間侵
    入住宅竊盜，未遂罪。公訴人就被告行竊甲○○之部分，誤引刑法第三百二十一
    條第二項、第一項第一款、第二款踰越安全設備於夜間侵入住宅之加重竊盜未遂
    罪，就被告進入被害人屋內後，持被害人所有、置於屋內之剪刀剪斷警報線部分
    ，漏未論及同條項第三款攜帶兇器之犯罪態樣，容有未洽。被告所犯前開犯行，
    時間相隔雖近半年，但其犯罪型態及構成要件均相當，被告復坦承因家裡窮才不
    得已行竊，可見被告於犯罪之初，即有隨時應家用需要而行竊之概括犯意，為連
    續犯，應以加重竊盜既遂一罪論並加重其刑，又就檢察官移送併案部分，與本案
    業經起訴部分既有連續犯之裁判上一罪關係，本院自得一併加以審究。復查被告
    前於八十七年間因竊盜案件，經台灣台中地方法院於八十七年十月二十八日以八
    十七年度易字第四四一一號判處有期徒刑八月確定，於八十八年七月十七日執行
    完畢，有臺灣高等法院被告全國前案紀錄表在卷可按，其於有期徒刑執行完畢後
    ，五年以內再犯本件有期徒刑以上之罪，為累犯，應依刑法第四十七條之規定，
    加重其刑，並依法遞加重其刑。被告上訴意旨空言原審量刑過重，請求將原審予
    以撤銷固無理由，但原審就檢察官請求移送併辦部分未及審認，其判決自無可維
    持，爰將原判決撤銷，並審酌被告已有多次竊盜前科，除前述與本案構成累犯之
    八十七年間所犯竊盜罪外，另於六十九年間、七十五年間分別因竊盜案件，先後
    經判處有期徒刑九月、一年（後經減刑為六月）確定，均經刑之執行完畢，再於
    八十六年間因竊盜罪，經判處拘役五十日確定，於八十六年九月十七日執行完畢
    （參卷附臺灣高等法院被告全國前案紀錄表），仍不知悔改，一再利用夜間攜帶
    兇器、毀越門扇侵入住宅行竊，嚴重危害被害人住家之安全，且其正值壯年，不
    思以正常途徑謀利，對社會治安所生之危害非輕，及其犯罪之動機、目的、智識
    程度及其犯後坦承犯行之態度等一切情狀，量處如主文所示之刑。扣案之管子鉗
    、鋼剪及小手電筒各一支均沒收。
據上論結，應依刑事訴訟法第三百六十九條第一項前段、第三百六十四條、第二百九
十九條第一項前段、刑法第五十六條、第三百二十一條第一項第一款、第二款、第三
款、第四十七條，第三十八條第一項第二款判決如主文。
本案經檢察官己○○到庭執行職務。
中      華      民      國      九十      年    十二    月    三十一    日
                                臺灣高等法院臺中分院刑事第七庭
                                      審判長法  官  林  榮  龍
                                            法  官  江  錫  麟
                                            法  官  謝  說  容
右正本證明與原本無異。
不得上訴。
                                            書記官  金  珍  華
中       華       民       國  九 十 一   年     一      月     二      日
刑法第三百二十一條
犯竊盜罪而有左列情形之一者，處六月以上五年以下有期徒刑：
一、於夜間侵入住宅或有人居住之建築物、船艦，或隱匿其內而犯之者。
二、毀越門扇、牆垣或其他安全設備而犯之者。
三、攜帶兇器而犯之者。
四、結夥三人以上而犯之者。
五、乘火災、水災或其他災害之際而犯之者。
六、在車站或埠頭而犯之者。
                                                                        Ｋ


司法院資訊處製作；財團法人民間司法改革基金會備份。
